【裁判字號】    94,簡上,52
【裁判日期】    950227
【裁判案由】    侵權行為損害賠償
【裁判全文】
臺灣花蓮地方法院民事判決   94年度簡上字第52號
上  訴  人  甲○○
被上訴人    乙○○
上列當事人間請求侵權行為損害賠償事件，上訴人對於中華民國
94年10月5日本院花蓮簡易庭94年度花簡字第203號第一審判決提
起上訴，本院於95年2月14日言詞辯論終結，判決如下：
    主    文
原判決關於駁回上訴人後開第二項部分，暨訴訟費用之裁判均廢
棄。
被上訴人應再給付上訴人新台幣壹拾肆萬元，及自民國94年8月
2日起至清償日止，按年息百分之五計算之利息。
其餘上訴駁回。
第一、二審訴訟費用由被上訴人負擔四分之三，餘由上訴人負擔
。
    事實及理由
一、上訴人於原審起訴主張：被上訴人於民國92年12月5日下午6
    時20分許，在花蓮縣新城鄉○○村○○路419號前，因細故
    徒手毆打上訴人，致上訴人受有右耳及其周圍挫傷之傷害，
    為此爰依侵權行為法律關係，請求被上訴人賠償精神慰撫金
    新台幣（下同）20萬元。（上訴人於原審聲明：被上訴人應
    給付上訴人20萬元，及自起訴狀繕本送達翌日即94年8月2日
    起至清償日止，按年息百分之五計算之利息。原審判決命被
    上訴人給付上訴人1萬元，及自94年8月2日起至清償日止，
    按年息百分之五計算之利息，並就上訴人勝訴部分依職權宣
    告假執行，駁回上訴人其餘之訴。上訴人就敗訴部分聲明不
    服，提起上訴）。併為上訴聲明：原判決不利於上訴人部分
    廢棄，上開廢棄部分，被上訴人應再給付上訴人19萬元，及
    自94年8月2日起至清償日止，按年息百分之五計算之利息。
二、被上訴人則以：我確實有毆打上訴人，但上訴人請求之精神
    慰撫金金額過高，我無資力賠償等語置辯。併為答辯聲明：
    上訴駁回。
三、兩造不爭執之事實：
  (一)被上訴人於92年12月5日下午6時20分許，在花蓮縣新城鄉○
    ○村○○路419號前，因細故徒手毆打上訴人，致上訴人受
    有右耳及其周圍挫傷之傷害。
  (二)上訴人係44年12月28日出生；現為兩個公司負責人，兩個公
    司資本額分別登記為200萬元及5萬元左右；每月收入約10萬
    元；已婚，有三個就學中小孩。
  (三)被上訴人係55年8月20日生，職業為電子代工壓合廠作業員
    ，月薪約25,000元，未婚無子女。
  (四)上訴人有4間房屋、7筆田賦、4筆土地、1輛汽車及3筆投資
    。
  (五)被上訴人有2間房屋、5筆土地。
四、本件兩造所爭執之處，應在於上訴人請求慰撫金之金額是否
    過高？經查：
  (一)按因故意或過失，不法侵害他人之權利者，負損害賠償責任
    ；又不法侵害他人之身體、健康、名譽、自由、信用、隱私
    、貞操，或不法侵害其他人格法益而情節重大者，被害人雖
    非財產上之損害，亦得請求賠償相當之金額，民法第184 條
    第1項前段及第195條第1項前段定有明文。被上訴人徒手毆
    打行為致上訴人受有前述傷害，上訴人自得依據上開規定，
    請求被上訴人賠償因其侵權行為所造成之非財產上損害。
  (二)按精神慰藉金核給之標準固與財產上損害不同，然非不可斟
    酌雙方身分資力與加害程度，及其他各種情形核定相當之數
    額，最高法院著有51年度台上字第223號判例可資參照。本
    院審酌被上訴人僅因細故出手毆打上訴人（被上訴人因騎機
    車在花蓮縣新城鄉○○路及助人街口附近，遭後方之車輛駕
    駛按喇叭，被上訴人即跟隨該車，並下車與該車之駕駛李英
    豪理論，李英豪之雇主即上訴人聽聞吵架聲後，從屋內走出
    ，即遭被上訴人出手毆打，此經本院依職權調閱被上訴人涉
    犯傷害罪之刑事卷宗核閱無誤，有本院93年花簡字第403號
    刑事卷宗、偵查卷、警訊卷可憑），其故意傷害行為致上訴
    人受有右耳及其周圍挫傷之傷害，傷害雖非重大，惟本件傷
    害確已造成上訴人心理及精神上之痛苦，及兩造之前述不爭
    執之身分、地位、經濟狀況等一切情狀，認上訴人請求被上
    訴人賠償非財產上損害15萬元之範圍內，應可准許。
五、從而，上訴人依侵權行為之法律關係，請求被上訴人給付15
    萬元，及自94年8月2日起至清償日止，按年息百分之五計算
    之利息，為有理由，應予准許，逾此部分之請求，為無理由
    ，應予駁回。原審就上開應予准許其中14萬元本息部分，所
    為上訴人敗訴之判決，尚有未洽，上訴論旨指摘原判決此部
    分不當，求予廢棄改判，為有理由，爰廢棄該部分之判決，
    判決如主文第1、2項所示，至於上開不應准許部分，原審所
    為上訴人敗訴之判決，並無不合，上訴論旨指摘原判決此部
    分不當，求予廢棄改判，為無理由，應予駁回。本件事證已
    臻明確，兩造間其餘攻擊防禦方法，與本件判決結果無影響
    ，爰不一一論列，併此敘明。
六、據上論結，本件上訴為一部有理由，一部無理由，依民事訴
    訟法第436條之1第3項、第450條、第449條第1項、第79條，
    判決如主文。
中    華    民    國    95    年    2     月    27    日
                        臺灣花蓮地方法院民事庭
                            審判長法官  林碧玲
                            法      官  蕭一弘
                            法      官  楊碧惠
上為正本係照原本作成
本件不得上訴。
中    華    民    國    95    年    2     月    27    日
                            法院書記官  黃倪濱


司法院資訊處製作；財團法人民間司法改革基金會備份。
